# 关于权益法核算问题

提问人：jangyanbo 时间：2015-01-20 16:42:11
陈老师好：关于权益法核算的投资，如果被投资方比如说有增资扩股及其他权益性交易产生的资本公积-溢价的话，对于权益法核算的投资按比例确认的时候要在投资收益里核算吧，因为对于本主体来讲并不是我的权益性交易，这样理解可以吗

回答人：chenyiwei
理论上这样理解是合理的，也是我的一贯观点。但是既然《企业会计准则第 2 号——长期股权投资（ 2014 年修订）》第十一条已经明确规定了此情形下的会计处理，那就只有照此执行。

提问人：中介小兵 时间：2015-04-01 10:04:19
陈老师您好，
我想问一下，要是计入”其他资本公积“，这部分属于“其他综合收益”吗？

回答人：chenyiwei
不是。现在其他综合收益下的内容已经集中到“其他综合收益”科目和报表项目进行核算和列报了，不属于该科目核算内容的项目不是其他综合收益。